Robinson José Gutiérrez Solano

Ingeniero de Sistemas

Cra 5 # 4 - 13, Cota Cundinamarca | solanoj627@gmail.com | +57 3123700186 | github.com/RobinsonF

Perfil Profesional

Soy ingeniero de sistemas egresado de la Universidad El Bosque, con una formación complementaria como técnico en programación de software por el SENA. Cuento con una sólida experiencia en desarrollo de software y gestión de bases de datos, con un enfoque particular en el desarrollo web full stack. Mi trayectoria incluye la creación y mantenimiento de aplicaciones web complejas, así como la optimización de sistemas de bases de datos para mejorar la eficiencia y la escalabilidad. Además, tengo experiencia en el manejo de metodologías ágiles como Scrum y Kanban, lo que me permite trabajar de manera eficiente en equipos multidisciplinarios, adaptándome rápidamente a cambios y mejorando continuamente los procesos de desarrollo.

Educación

Universidad El Bosque, Ingeniería de Sistemas **SENA**, Técnico en programación de software

Ene 2020 – Ago 2024 Ene 2018 – Nov 2019

Experiencia laboral

Desarrollador full stack, Systemvote S.A.S

Jul 2023 - Jun 2024

- Fui desarrollador full stack encargado de diversas responsabilidades clave.
- Recopilé información para el diseño de bases de datos en proyectos internos, asegurando la eficiencia y escalabilidad.
- Desarrollé el frontend de los proyectos, creando interfaces de usuario modernas y responsivas.
- Contribuí al backend, optimizando la lógica del servidor y mejorando el rendimiento del sistema.
- Participé en revisiones de código y aplicando mejores prácticas para mantener altos estándares de calidad.

Desarrollador frontend, Jardines de los andes

Feb 2023 - Abril 2023

- Me encargué de toda la parte del front-end en el proyecto de parametrización de archivos realizado en Angular.
- Mis responsabilidades incluyeron la creación de interfaces de usuario intuitivas y atractivas.
- Desarrollé componentes personalizados para la carga de archivos.
- Implementé validaciones de datos en tiempo real.
- Mejoré la experiencia del usuario en general.

Tecnologías

Lenguajes: Java, C#, Php, SQL, JavaScript, Typescript

Software: .NET, Microsoft SQL Server, Springboot, Angular, React, My SQL, PostgreSQL

Habilidades

Habilidades Técnicas

- Desarrollo web full stack con Angular y .NET
- Gestión de bases de datos SQL y NoSQL
- Optimización de rendimiento y escalabilidad de aplicaciones
- Diseño de interfaces de usuario intuitivas y atractivas
- Implementación de metodologías ágiles: Scrum y Kanban

Habilidades Blandas

- Trabajo en equipo y colaboración efectiva
- Comunicación clara y efectiva, tanto oral como escrita
- Resolución de problemas de manera creativa y eficiente
- Adaptabilidad y capacidad para manejar cambios

Cursos

• Curso: Frontend con Angular

Institución: Platzi

Fecha: Marzo 2023 - Abril 2023

Duración: 50 Horas

Modalidad: Formación online

• Curso: Google Cloud Computing Foundations

Institución: Google Cloud Education **Fecha:** Marzo 2023 - Abril 2023

Duración: 40 Horas

Modalidad: Formación online

• Curso: Backend con C# y .NET

Institución: Platzi

Fecha: Abril 2023 - Mayo 2023

Duración: 40 Horas

Modalidad: Formación online

Referencias

• Nombre: Wilson Rojas Reales Cargo: Ingeniero de Sistemas Teléfono: +57 3105841388

Correo electrónico:

wilson.rojasreales@gmail.com

• Nombre: Ricardo Cuevas Patiño Cargo: Ingeniero de Sistemas Teléfono: +57 3123043070

Correo electrónico:

cuevasricardo488@gmail.com